【裁判字號】    98,上訴,4639
【裁判日期】    981215
【裁判案由】    偽造文書等
【裁判全文】
臺灣高等法院刑事判決                98年度上訴字第4639號
上  訴  人  臺灣台北地方法院檢察署檢察官
被      告  甲○○
上列上訴人因被告偽造文書等案件，不服臺灣台北地方法院98年
度訴字第1348號，中華民國98年10月19日第一審判決（聲請簡易
判決處刑案號：臺灣台北地方法院檢察署98年度偵字第13496號
），提起上訴，本院判決如下：
    主  文
上訴駁回。
    理  由
一、本件檢察官聲請簡易判決處刑意旨略以：被告甲○○自民國
    94年間起召集附表一所示之民間互助會，由其擔任會首邀集
    會員參加如附表二至六所示之各互助會，每會會金均為新臺
    幣（下同）2萬元，採外標制，在其位於臺北市信義區○○
    ○路○段222號1樓工作處所內開標，其中附表二之互助會，
    虛列應阿清為會員參加一會，附表三之互助會，則虛列劉鼎
    豪、沈靖、蔡炳星、劉亞民、王宗義為會員各參加一會，並
    虛列易永恆為二會（實際僅參加一會），附表五之互助會則
    虛列楊東、沈靖為會員各參加一會，附表六之互助會則虛列
    王志健、曾菊蓮為會員各參加一會。在會期進行中，被告因
    為己身資金週轉所需，竟以下列冒標方式向活會會員詐取會
    款支應：(一)基於意圖為自己不法所有及行使偽造私文書之概
    括犯意，在主持附表三編號1至6所示互助會開標時，連續冒
    用蔡炳星、沈靖、劉亞民、劉鼎豪、王宗義、易永恆名義，
    書寫標單表示出價標取會款之意而行使之，在得標後，即向
    各該如附表三所示之活會會員佯稱是該會員得標而施以詐術
    ，各該活會會員因此陷於錯誤交付會款，足生損害於各該被
    冒標之名義人及活會會員（冒標日期、標金及向活會會員詐
    取的會款，詳如附表三編號1至6所示，此部分業經本院於98
    年4月2日以97年上訴字第5483號判決確定）。(二)又分別基於
    意圖為自己不法所有及行使偽造私文書之犯意，在主持附表
    二、附表三編號7至11、附表四、五、六所示互助會開標時
    ，冒用各該會員名義書寫標單表示出價標取會款之意而行使
    之，在得標後，即向附表二至六所示之各該活會會員佯稱是
    該會員得標而施以詐術，各該活會會員因此陷於錯誤交付會
    款，足生損害於各該被冒標之名義人及活會會員（冒標日期
    、標金及向活會會員詐取的會款，詳如附表三編號7至11、
    附表四、五、六所示，此部分業經本院於98年4月2日以97年
    上訴字第5483號判決確定）。(三)另基於意圖為自己不法所有
    及行使偽造私文書之犯意，於冒標附表一編號2及5之互助會
    蔡炳星等人（詳附表三）名義書寫標單表示出價標取會款之
    意而行使之（此部分業經本院於98年4月2日以97年上訴字第
    5483號判決確定），在得標後，向活會會員乙○、丙○○佯
    稱是該會員得標而施以詐術，渠等因此陷於錯誤交付會款，
    足生損害於乙○及丙○○。另於附表一所示編號6之互助會
    ，冒用曾菊蓮、易永恆等人名義，書寫標單表示出價標取會
    款之意而行使之，詐騙各該活會會員丙○○等人，在得標後
    ，向活會會員丙○○等人佯稱是該會員得標而施以詐術，渠
    等因此陷於錯誤交付會款，足生損害於丙○○。總計：如附
    表一所示編號2之互助會，乙○自94年9月1日至96年10月1日
    為止，共繳納39萬6550元。如附表一所示編號5之互助會，
    自96年5月1日至96年11月倒會為止，共繳納13萬9900元。如
    附表一所示編號2之互助會，丙○○自94年9月1日至96年5月
    2日為止，共繳納42萬6550元。如附表一所示編號5之互助會
    ，自96年5月1日至96年11月倒會為止，共繳納44萬元。因認
    被告涉犯刑法第216條、第210條之行使偽造私文書、第339
    條第1項之詐欺取財罪嫌。
二、按案件曾經判決確定者，應諭知免訴之判決，刑事訴訟法第
    302條第1款定有明文。次按案件曾經判決確定者，應為免訴
    之判決，此項原則關於實質上一罪或裁判上一罪，均有其適
    用，連續犯係裁判上之一罪，其一部分犯罪事實曾經判決確
    定者，其效力當然及於全部，故檢察官復將其他部分重行起
    訴，亦應諭知免訴之判決，最高法院49年台非字第20號、60
    年度台非字第77號判例可資參照。再按刑法第56條連續犯之
    規定業經刪除，並自95年7月1日生效施行。
三、經查：
  (一)聲請簡易判決處刑意旨中所指「被告於附表二之互助會，虛
    列應阿清為會員參加一會，附表三之互助會，則虛列劉鼎豪
    、沈靖、蔡炳星、劉亞民、王宗義為會員各參加一會，並虛
    列易永恆為二會（實際僅參加一會），附表五之互助會則虛
    列楊東、沈靖為會員各參加一會，附表六之互助會則虛列王
    志健、曾菊蓮為會員各參加一會。在會期進行中，被告因為
    己身資金週轉所需，竟以下列冒標方式向活會會員詐取會款
    支應：(1)基於意圖為自己不法所有及行使偽造私文書之概括
    犯意，在主持附表三編號1至6所示互助會開標時，連續冒用
    蔡炳星、沈靖、劉亞民、劉鼎豪、王宗義、易永恆名義，書
    寫標單表示出價標取會款之意而行使之，在得標後，即向各
    該如附表三所示之活會會員佯稱是該會員得標而施以詐術，
    各該活會會員因此陷於錯誤交付會款，足生損害於各該被冒
    標之名義人及活會會員；(2)又分別基於意圖為自己不法所有
    及行使偽造私文書之犯意，在主持附表二、附表三編號7至
    11、附表四、五、六所示互助會開標時，冒用各該會員名義
    書寫標單表示出價標取會款之意而行使之，在得標後，即向
    附表二至六所示之各該活會會員佯稱是該會員得標而施以詐
    術，各該活會會員因此陷於錯誤交付會款，足生損害於各該
    被冒標之名義人及活會會員。」等犯罪事實，業經台灣台北
    地方法院以97年度訴字第1446號判決認定屬實，並依此判決
    被告犯刑法第210條、第216條、第220條之行使偽造私文書
    罪、同法第339條第1項之詐欺取財罪，判處被告應執行刑有
    期徒刑1年10月，嗣經本院以97年度上訴字第5483號判決駁
    回上訴並諭知被告緩刑5年，該判決於98年4月2日確定在案
    等情，有上開二件判決、本院被告前案紀錄表在卷可稽，並
    經本院調閱該案卷宗查閱屬實，檢察官就業經判決確定之上
    開犯罪事實於98年6月30日再行起訴，自應無免訴之諭知。
  (二)聲請簡易判決處刑意旨另以：「被告另基於意圖為自己不法
    所有及行使偽造私文書之犯意，於冒標附表一編號2及5之互
    助會蔡炳星等人（詳附表三）名義書寫標單表示出價標取會
    款之意而行使之，在得標後，向活會會員乙○、丙○○佯稱
    是該會員得標而施以詐術，渠等因此陷於錯誤交付會款，足
    生損害於乙○及丙○○。」，認被告涉犯行使偽造私文書與
    詐欺取財罪嫌。然查：被告於附表三（即附表一編號2）所
    示互助會中冒用蔡炳星、沈靖、劉亞民、劉鼎豪、王宗義、
    易永恆、王華治、楊東、陳麗惠、曾菊蓮、王志健等11人名
    義書寫標單表示出價標取會款之意而行使之，在得標後，向
    活會會員乙○、丙○○等人佯稱是該會員得標而施以詐術，
    渠等因此陷於錯誤交付會款，足生損害於乙○、丙○○等活
    會會員等情，業經台灣台北地方法院97年度訴字第1446號、
    本院97年度上訴字第5483號確定判決認定在案，細繹聲請簡
    易判決處刑書內容，係就前述(一)本院97年度上訴字第5483號
    確定判決認定犯罪事實之改寫而已，檢察官復謂此部分被告
    另成立犯罪，自非有據，亦應為免訴之諭知；又被告於附表
    六（即附表一編號5）所示互助會中冒用劉鼎豪、王宗義、
    曾菊蓮、徐昌府等4人名義書寫標單表示出價標取會款之意
    而行使之，在得標後，向活會會員丙○○等人佯稱是該會員
    得標而施以詐術，渠等因此陷於錯誤交付會款，足生損害於
    丙○○等活會會員等情，亦經台灣台北地方法院97年度訴字
    第1446號、本院97年度上訴字第5483號確定判決認定在案，
    至證人乙○雖主張其亦為該會之活會會員等語（見他卷第44
    頁、偵查卷第28頁），並據提出互助會單1份為證（見他卷
    第6頁），然所述縱令屬實，亦係本院97年度上訴字第5483
    號確定判決認定事實是否正確無訛之問題，本院無權再對前
    述已經確定判決所認定之事實另為實體判決，自亦應為免訴
    之諭知。又告訴人乙○、丙○○就附表一編號2、5之互助會
    共繳納之會金，核非等同於告訴人乙○、丙○○之受詐欺金
    額，已說明如前，檢察官於聲請簡易判決處刑書就此部分之
    記載，與本案無關，併此敘明。
  (三)聲請簡易判決處刑意旨又以：「被告於附表一所示編號6之
    互助會，冒用曾菊蓮、易永恆等人名義，書寫標單表示出價
    標取會款之意而行使之，詐騙各該活會會員丙○○等人，在
    得標後，向活會會員丙○○等人佯稱是該會員得標而施以詐
    術，渠等因此陷於錯誤交付會款，足生損害於丙○○。」，
    因認被告涉犯刑法第216條、第210條之行使偽造私文書、同
    法第339條第1項之詐欺取財罪嫌。經查：被告確有於95年3
    月1日冒用易永恆名義，書寫標單表示出價標取會款之意而
    行使之，並以3200元得標，詐騙易永恆、劉鼎豪、王宗義、
    徐昌府、林玉碧、童秀鳳、陳宜華、李莉莉、曾菊蓮、徐麗
    英、莊俐慧、姬心蘭、王志健、張贊宗、應阿清、鄭慕蓉、
    陳昕明、陳麗惠、丙○○等19名活會會員共44萬0800元，但
    並未冒用曾菊蓮名義投標等情，業據被告坦承無諱，並經證
    人即為曾菊蓮處理上開互助會全部事宜之曾菊蓮之夫王志健
    、證人即借用易永恆名義參加上開互助會之易永恆岳父應阿
    清分別證述明確（見原審98年10月15日審判筆錄），且為告
    訴人丙○○所是認，復有儲蓄互助會單附卷可稽，已堪認定
    。然被告此部分行使偽造私文書與詐欺取財犯行，犯罪時間
    為95年3月1日，係刑法於95年7月1日生效施行廢除連續犯規
    定之前所為，且被告另有於同日就附表三之互助會冒標王宗
    義之會份，亦經本院97年度上訴字第5483號確定判決認定屬
    實，是應認被告此部分犯行與本院97年度上訴字第5483號確
    定判決認定之犯行係屬連續犯而為裁判上一罪，依照前揭說
    明，其一部分犯罪事實既經判決確定者，其效力當然及於全
    部，檢察官復將其他部分重行起訴，本院自亦應諭知免訴之
    判決。
  (四)綜上所述，檢察官於98年6月30日向原審重行聲請簡易判決
    處刑所指被告之犯行，均業經本院以97年度上訴字第5483號
    確定判決判處罪刑在案，或為確定判決既判力效力所及，檢
    察官之聲請，即有未洽，依法自應諭知免訴之判決，並不經
    言詞辯論為之。
四、檢察官上訴意旨略以：(一)就附表一編號2之互助會，乙○自9
    4年9月1日至96年10月1日止，共繳納39萬6550元、高麗春自
    94年9月1日至96年5月2日止，共繳納42萬6550元；附表一編
    號5之互助會，乙○自96年5月1日至96年11月倒會為止，共
    繳納13萬9900元、高麗春自96年5月1日至96年11月倒會為止
    ，共繳納44萬元，均為前案判決所定定事實之外，且被告所
    冒標附表一編號6之互助會單，為本案偵查庭所提出，未為
    前案判決所參酌，自難認為判決效力所及。(二)附表一編號6
    互助會單為告訴人於本案偵查庭所新出，且被告多次行使偽
    造準私文書、詐欺取財之犯行，為刑法修正後，參酌前案判
    決論罪意旨，被告各該次的冒標行為，犯意個別，應分論併
    罰，自為前案判決效力所不及，原審判決將上開前案判決割
    裂適用，其有未盡調查之能事已甚明瞭，自難認原判決妥適
    云云。然查：(一)本院97年度上訴字第5483號確定判決既已認
    定被告就附表三所示互助會開標時，就編號1至6連續冒標行
    為之犯罪事實，附表二、附表三編號7至11、附表四、附表
    五、附表六分別所為冒標行為之犯罪事實，均業經台灣台北
    地方法院以97年度訴字第1446號判決認定屬實，並依此判決
    被告犯刑法第210條、第216條、第220條之行使偽造私文書
    罪、同法第339條第1項之詐欺取財罪，判處被告應執行刑有
    期徒刑1年10月，嗣經本院以97年度上訴字第5483號判決駁
    回上訴，並諭知被告緩刑5年，該判決於98年4月2日確定在
    案，則本件公訴人聲請簡易處刑之事實即已判決確定，公訴
    人自不得再予起訴。(二)另就附表一編號6所示之互助會，被
    告於95年3月1日為冒標行為，業據被告於原審坦承不諱，並
    經證人即為曾菊蓮處理上開互助會全部事宜之王志健、證人
    即借用易永恆名義參加上開互助會應阿清分別證述明確（見
    原審98年10月15日審判筆錄），且為告訴人丙○○所是認，
    復有儲蓄互助會單附卷可稽，已堪認定，縱告訴人丙○○於
    本案偵查時始提出該互助會單，然被告此部分行使偽造私文
    書與詐欺取財犯行，犯罪時間為95年3月1日，係刑法廢除連
    續犯之規定前所為，且被告另有於同日就附表三之互助會冒
    標王宗義之會部分，亦經台灣台北地方法院97年度訴字第
    1446號、本院97年度上訴字第5483號確定判決認定屬實，是
    應認被告此部分犯行與本院97年度上訴字第5483號確定判決
    認定之犯行係屬連續犯而為裁判上一罪，其一部分犯罪事實
    既經判決確定者，其效力當然及於全部，公訴人自不得再予
    起訴。原審基於相同之理由，認為被告之本案犯行已經原審
    判決確定或為確定判決既判力所及，進而諭知免訴之判決，
    經核並無違誤。檢察官提起上訴，指摘原判決不當，尚無理
    由，應由本院不經言詞辯論，逕予駁回其上訴。
據上論斷，應依刑事訴訟法第368條、第372條，判決如主文。
中    華    民    國    98    年    12    月    15    日
                  刑事第十七庭  審判長法  官  趙功恆
                                      法  官  陳憲裕
                                      法  官  黃雅芬
以上正本證明與原本無異。
如不服本判決，應於收受送達後10日內向本院提出上訴書狀，其
未敘述上訴之理由者並得於提起上訴後10日內向本院補提理由書
（均須按他造當事人之人數附繕本）「切勿逕送上級法院」。
                                      書記官  鄭雅云
中    華    民    國    98    年    12    月    15    日
附表一
 ┌──┬────┬───────┬──┬────────────────────────┐
 │編號│互助會單│   互助會之   │人數│                     會員名單                   │
 │    │ 提供者 │   起迄時間   │    │                                                │
 ├──┼────┼───────┼──┼────────────────────────┤
 │ 1  │  楊東  │94年05月02日起│27人│01莊仕慧、02莊俐慧、03伍慕伊、04張月玲、05劉鼎豪│
 │    │        │96年07月02日止│    │06王華治、07陳聰蘭、08呂文萍、09陳麗惠、10楊  東│
 │    │        │              │    │11謝湘玲、12謝湘芸、13趙莉莉、14楊文芬、15何啟增│
 │    │        │              │    │16徐麗英、17蔡炳星、18劉亞民、19王宗義、20林蓉蓉│
 │    │        │              │    │21林蓉蓉、22林菁菁、23王志健、24曾菊蓮、25易永恆│
 │    │        │              │    │26應阿清                                        │
 ├──┼────┼───────┼──┼────────────────────────┤
 │1-1 │ 陳麗惠 │94年05月02日起│26人│01莊仕慧、02莊俐慧、03伍慕伊、04張月玲、05劉鼎豪│
 │    │        │96年06月02日止│    │06王華治、07陳聰蘭、08呂文萍、09陳麗惠、10楊  東│
 │    │        │              │    │11謝湘玲、12謝湘芸、13趙莉莉、14楊文芬、15何啟增│
 │    │        │              │    │16徐麗英、17蔡炳星、18劉亞民、19王宗義、20林蓉蓉│
 │    │        │              │    │21林蓉蓉、22林菁菁、23王志健、24曾菊蓮、25易永恆│
 ├──┼────┼───────┼──┼────────────────────────┤
 │ 2  │ 王志健 │94年09月01日起│26人│01徐昌府、02莊俐慧、03呂建基、04呂建基、05劉鼎豪│
 │    │        │96年10月01日止│    │06王華治、07應阿清、08丙○○、09陳麗惠、10楊  東│
 │    │        │              │    │11謝湘芸、12楊玉芬、13乙  ○、14徐永勳、15沈  靖│
 │    │        │              │    │16張月玲、17蔡炳星、18劉亞民、19王宗義、20曹秉謙│
 │    │        │              │    │21母敏慧、22譚莎莉、23王志健、24曾菊蓮、25易永恆│
 ├──┼────┼───────┼──┼────────────────────────┤
 │2-1 │  楊東  │94年09月01日起│27人│01徐昌府、02莊俐慧、03呂建基、04呂建基、05劉鼎豪│
 │    │        │96年11月01日止│    │06王華治、07應阿清、08丙○○、09陳麗惠、10楊  東│
 │    │        │              │    │11謝湘芸、12楊玉芬、13乙  ○、14徐永勳、15沈  靖│
 │    │        │              │    │16張月玲、17蔡炳星、18劉亞民、19王宗義、20曹秉謙│
 │    │        │              │    │21母敏慧、22譚莎莉、23王志健、24曾菊蓮、25易永恆│
 │    │        │              │    │26易永恆                                        │
 ├──┼────┼───────┼──┼────────────────────────┤
 │ 3  │ 陳麗惠 │96年02月02日起│22人│01沈  靖、02莊俐慧、03伍慕伊、04應阿清、05劉鼎豪│
 │    │        │97年11月02日止│    │06王華治、07王華治、08姬心蘭、09陳麗惠、10楊  東│
 │    │        │              │    │11程春正、12謝湘芸、13曹秉謙、14徐麗英、15蔡炳星│
 │    │        │              │    │16劉亞民、17王宗義、18呂建基、19王志健、20曾菊蓮│
 │    │        │              │    │21易永恆                                        │
 ├──┼────┼───────┼──┼────────────────────────┤
 │ 4  │ 陳麗惠 │96年05月01日起│26人│01徐昌府、02秦  華、03呂建基、04呂建基、05劉鼎豪│
 │    │        │98年06月01日止│    │06王華治、07唐玫華、08唐蘊華、09陳麗惠、10楊  東│
 │    │        │              │    │11謝湘芸、12程春正、13秦  華、14劉愛玲、15沈  靖│
 │    │        │              │    │16齊錫玲、17蔡炳星、18劉亞民、19王宗義、20曹秉謙│
 │    │        │              │    │21楊文芬、22張月玲、23王志健、24曾菊蓮、25易永恆│
 ├──┼────┼───────┼──┼────────────────────────┤
 │ 5  │ 陳麗惠 │96年05月01日起│23人│01王宗義、02劉鼎豪、03姬新蘭、04齊錫玲、05楊雅惠│
 │    │        │98年03月01日止│    │06陳麗惠、07陳聰蘭、08丙○○、09尹碧波、10李莉莉│
 │    │        │              │    │11陳晰明、12徐昌府、13陳宜華、14陳宜華、15童秀鳳│
 │    │        │              │    │16曾國泰、17蔡炳星、18伍慕伊、19應阿清、20王志健│
 │    │        │              │    │21曾菊蓮、22易永恆                              │
 ├──┼────┼───────┼──┼────────────────────────┤
 │ 6  │ 丙○○ │94年11月01日起│23人│01王宗義、02劉鼎豪、03姬心蘭、04鄭慕蓉、05莊俐慧│
 │    │        │96年9月01日止 │    │06林玉碧、07張贊宗、08丙○○、09陳麗惠、10李莉莉│
 │    │        │              │    │11陳晰明、12徐昌府、13陳宜華、14陳宜華、15童秀鳳│
 │    │        │              │    │16徐麗英、17蔡炳星、18曹秉謙、19應阿清、20王志健│
 │    │        │              │    │21曾菊蓮、22易永恆                              │
 └──┴────┴───────┴──┴────────────────────────┘
附表二
┌──┬─────┬──────┬──────┬─────────┐
│編號│被冒標會員│冒標日期    │標金（新臺幣│向活會會員詐得的會│
│    │          │            │，下同）    │款                │
├──┼─────┼──────┼──────┼─────────┤
│1   │楊東      │95年9月1日  │3,600元     │活會會員為莊俐慧、│
│    │          │            │            │、陳麗惠、楊東、謝│
│    │          │            │            │湘玲、謝湘芸、趙莉│
│    │          │            │            │莉、何啟增、林蓉蓉│
│    │          │            │            │（2會份）、林菁菁 │
│    │          │            │            │，共計236,000元。 │
├──┴─────┴──────┴──────┴─────────┤
│會員人數：連會首共計27人。                                      │
│起迄時間：94年5月2日起至96年6月2日止。                          │
│開標日期：每月1日。                                             │
│會員姓名：莊仕慧、莊俐慧、伍慕伊、張月玲、劉鼎豪、王華治、陳聰蘭│
│、呂文萍、陳麗惠、楊東、謝湘玲、謝湘芸、趙莉莉、楊文芬、何啟增、│
│徐麗英、蔡炳星、劉亞民、王宗義、林蓉蓉（2會份）、林菁菁、王志健 │
│、曾菊蓮、易永恆、應阿清（虛列的會員）。                        │
└────────────────────────────────┘
附表三
┌──┬─────┬──────┬──────┬─────────┐
│編號│被冒標會員│冒標日期    │標金（新臺幣│向活會會員詐得的會│
│    │          │            │，下同）    │款                │
├──┼─────┼──────┼──────┼─────────┤
│1   │蔡炳星    │94年10月1日 │2,950元     │活會會員為徐昌府、│
│    │          │            │            │莊俐慧、呂建基（2 │
│    │          │            │            │會份）、王華治、應│
│    │          │            │            │阿清、丙○○、陳麗│
│    │          │            │            │惠、楊東、謝湘芸、│
│    │          │            │            │楊玉芬、乙○、徐永│
│    │          │            │            │勳、張月玲、曹秉謙│
│    │          │            │            │、母敏慧、譚莎莉、│
│    │          │            │            │王志健、曾菊蓮、易│
│    │          │            │            │永恆，共計459,000 │
│    │          │            │            │元。              │
├──┼─────┼──────┼──────┼─────────┤
│2   │沈靖      │94年11月1日 │3,100元     │活會會員為徐昌府、│
│    │          │            │            │莊俐慧、呂建基（2 │
│    │          │            │            │會份）、王華治、應│
│    │          │            │            │阿清、丙○○、陳麗│
│    │          │            │            │惠、楊東、謝湘芸、│
│    │          │            │            │楊玉芬、乙○、徐永│
│    │          │            │            │勳、張月玲、曹秉謙│
│    │          │            │            │、母敏慧、譚莎莉、│
│    │          │            │            │王志健、曾菊蓮、易│
│    │          │            │            │永恆，共計462,000 │
│    │          │            │            │元。              │
├──┼─────┼──────┼──────┼─────────┤
│3   │劉亞民    │95年1月1日  │3,850元     │活會會員為莊俐慧、│
│    │          │            │            │呂建基（2會份）、 │
│    │          │            │            │王華治、應阿清、高│
│    │          │            │            │春麗、陳麗惠、楊東│
│    │          │            │            │、謝湘芸、楊玉芬、│
│    │          │            │            │乙○、徐永勳、張月│
│    │          │            │            │玲、曹秉謙、母敏慧│
│    │          │            │            │、譚莎莉、王志健、│
│    │          │            │            │曾菊蓮、易永恆，共│
│    │          │            │            │計453,150元。     │
├──┼─────┼──────┼──────┼─────────┤
│4   │劉鼎豪    │95年2月1日  │4,000元     │活會會員為莊俐慧、│
│    │          │            │            │呂建基（2會份）、 │
│    │          │            │            │王華治、應阿清、高│
│    │          │            │            │春麗、陳麗惠、楊東│
│    │          │            │            │、謝湘芸、楊玉芬、│
│    │          │            │            │乙○、徐永勳、張月│
│    │          │            │            │玲、曹秉謙、母敏慧│
│    │          │            │            │、譚莎莉、王志健、│
│    │          │            │            │曾菊蓮、易永恆，共│
│    │          │            │            │計456,000元。     │
├──┼─────┼──────┼──────┼─────────┤
│5   │王宗義    │95年3月1日  │4,250元     │活會會員為莊俐慧、│
│    │          │            │            │呂建基（2會份）、 │
│    │          │            │            │王華治、應阿清、高│
│    │          │            │            │春麗、陳麗惠、楊東│
│    │          │            │            │、謝湘芸、楊玉芬、│
│    │          │            │            │乙○、徐永勳、張月│
│    │          │            │            │玲、曹秉謙、母敏慧│
│    │          │            │            │、譚莎莉、王志健、│
│    │          │            │            │曾菊蓮、易永恆，共│
│    │          │            │            │計460,750元。     │
├──┼─────┼──────┼──────┼─────────┤
│6   │易永恆    │95年4月1日  │4,250元     │活會會員為莊俐慧、│
│    │          │            │            │呂建基（2會份）、 │
│    │          │            │            │王華治、應阿清、高│
│    │          │            │            │春麗、陳麗惠、楊東│
│    │          │            │            │、謝湘芸、楊玉芬、│
│    │          │            │            │乙○、徐永勳、張月│
│    │          │            │            │玲、曹秉謙、母敏慧│
│    │          │            │            │、譚莎莉、王志健、│
│    │          │            │            │曾菊蓮、易永恆，共│
│    │          │            │            │計460,750元。     │
├──┼─────┼──────┼──────┼─────────┤
│7   │王華治    │95年7月1日  │3,750元     │活會會員為莊俐慧、│
│    │          │            │            │呂建基（2會份）、 │
│    │          │            │            │王華治、應阿清、高│
│    │          │            │            │春麗、陳麗惠、楊東│
│    │          │            │            │、謝湘芸、乙○、徐│
│    │          │            │            │永勳、張月玲、母敏│
│    │          │            │            │慧、譚莎莉、王志健│
│    │          │            │            │、曾菊蓮、易永恆，│
│    │          │            │            │共計403,750元。   │
├──┼─────┼──────┼──────┼─────────┤
│8   │楊東      │95年12月1日 │3,800元     │活會會員為莊俐慧、│
│    │          │            │            │呂建基（2會份）、 │
│    │          │            │            │王華治、丙○○、陳│
│    │          │            │            │麗惠、楊東、謝湘芸│
│    │          │            │            │、乙○、母敏慧、王│
│    │          │            │            │志健、曾菊蓮、易永│
│    │          │            │            │恆，共計309,400元 │
│    │          │            │            │。                │
├──┼─────┼──────┼──────┼─────────┤
│9   │陳麗惠    │96年2月1日  │2,950元     │活會會員為呂建基（│
│    │          │            │            │2會份）、王華治、 │
│    │          │            │            │丙○○、陳麗惠、楊│
│    │          │            │            │東、謝湘芸、乙○、│
│    │          │            │            │母敏慧、王志健、曾│
│    │          │            │            │菊蓮、易永恆，共計│
│    │          │            │            │275,400元。       │
├──┼─────┼──────┼──────┼─────────┤
│10  │曾菊蓮    │96年5月1日  │2,000元     │活會會員為呂建基、│
│    │          │            │            │、王華治、陳麗惠、│
│    │          │            │            │楊東、謝湘芸、乙○│
│    │          │            │            │、母敏慧、王志健、│
│    │          │            │            │曾菊蓮、易永恆，共│
│    │          │            │            │計220,000元。     │
├──┼─────┼──────┼──────┼─────────┤
│11  │王志健    │96年9月1日  │2,000元     │活會會員為王華治、│
│    │          │            │            │陳麗惠、楊東、謝湘│
│    │          │            │            │芸、王志健、曾菊蓮│
│    │          │            │            │、易永恆，共計    │
│    │          │            │            │154,000元。       │
├──┴─────┴──────┴──────┴─────────┤
│會員人數：連會首共計26人。                                      │
│起迄時間：94年9月1日起至96年10月1日止。                         │
│開標日期：每月1日。                                             │
│會員姓名：徐昌府、莊俐慧、呂建基（2會份）、劉鼎豪（虛列的會員） │
│、王華治、應阿清、丙○○、陳麗惠、楊東、謝湘芸、楊玉琴、乙○、徐│
│永勳、沈靖（虛列的會員）、張月玲、蔡炳星（虛列的會員）、劉亞民（│
│虛列的會員）、王宗義（虛列的會員）、曹秉謙、母敏慧、譚莎莉、王志│
│健、曾菊蓮、易永恆（參加1會份，虛列為2會份）。                  │
└────────────────────────────────┘
附表四
┌──┬─────┬──────┬──────┬─────────┐
│編號│被冒標會員│冒標日期    │標金（新臺幣│向活會會員詐得的會│
│    │          │            │，下同）    │款                │
├──┼─────┼──────┼──────┼─────────┤
│1   │蔡炳星    │96年3月2日  │3,000元     │活會會員為沈靖、莊│
│    │          │            │            │俐慧、伍慕伊、應阿│
│    │          │            │            │清、劉鼎豪、王華治│
│    │          │            │            │（2會份）、姬心蘭 │
│    │          │            │            │、陳麗惠、楊東、程│
│    │          │            │            │春正、謝湘芸、曹秉│
│    │          │            │            │謙、徐麗英、蔡炳星│
│    │          │            │            │、劉亞民、王宗義、│
│    │          │            │            │呂建基、王志健、曾│
│    │          │            │            │菊蓮、易永恆，共計│
│    │          │            │            │483,000元。       │
├──┼─────┼──────┼──────┼─────────┤
│2   │劉鼎豪    │96年4月2日  │3,250元     │活會會員為沈靖、莊│
│    │          │            │            │俐慧、伍慕伊、應阿│
│    │          │            │            │清、劉鼎豪、王華治│
│    │          │            │            │（2會份）、姬心蘭 │
│    │          │            │            │、陳麗惠、楊東、程│
│    │          │            │            │春正、謝湘芸、曹秉│
│    │          │            │            │謙、徐麗英、蔡炳星│
│    │          │            │            │、劉亞民、王宗義、│
│    │          │            │            │呂建基、王志健、曾│
│    │          │            │            │菊蓮、易永恆，共計│
│    │          │            │            │488,250元。       │
├──┼─────┼──────┼──────┼─────────┤
│3   │王宗義    │96年5月2日  │3,050元     │活會會員為沈靖、莊│
│    │          │            │            │俐慧、伍慕伊、應阿│
│    │          │            │            │清、劉鼎豪、王華治│
│    │          │            │            │（2會份）、姬心蘭 │
│    │          │            │            │、陳麗惠、楊東、程│
│    │          │            │            │春正、謝湘芸、曹秉│
│    │          │            │            │謙、徐麗英、蔡炳星│
│    │          │            │            │、劉亞民、王宗義、│
│    │          │            │            │呂建基、王志健、曾│
│    │          │            │            │菊蓮、易永恆，共計│
│    │          │            │            │484,050元。       │
├──┼─────┼──────┼──────┼─────────┤
│4   │王華治    │96年6月2日  │3,400元     │活會會員為沈靖、莊│
│    │          │            │            │俐慧、伍慕伊、應阿│
│    │          │            │            │清、劉鼎豪、王華治│
│    │          │            │            │（2會份）、姬心蘭 │
│    │          │            │            │、陳麗惠、楊東、程│
│    │          │            │            │春正、謝湘芸、曹秉│
│    │          │            │            │謙、徐麗英、蔡炳星│
│    │          │            │            │、劉亞民、王宗義、│
│    │          │            │            │呂建基、王志健、曾│
│    │          │            │            │菊蓮、易永恆，共計│
│    │          │            │            │491,400元。       │
├──┼─────┼──────┼──────┼─────────┤
│5   │曹秉謙    │96年7月2日  │3,450元     │活會會員為沈靖、莊│
│    │          │            │            │俐慧、伍慕伊、應阿│
│    │          │            │            │清、劉鼎豪、王華治│
│    │          │            │            │（2會份）、姬心蘭 │
│    │          │            │            │、陳麗惠、楊東、程│
│    │          │            │            │春正、謝湘芸、曹秉│
│    │          │            │            │謙、徐麗英、蔡炳星│
│    │          │            │            │、劉亞民、王宗義、│
│    │          │            │            │呂建基、王志健、曾│
│    │          │            │            │菊蓮、易永恆，共計│
│    │          │            │            │492,450元。       │
├──┼─────┼──────┼──────┼─────────┤
│6   │沈靖      │96年8月2日  │3,800元     │活會會員為沈靖、莊│
│    │          │            │            │俐慧、伍慕伊、應阿│
│    │          │            │            │清、劉鼎豪、王華治│
│    │          │            │            │（2會份）、姬心蘭 │
│    │          │            │            │、陳麗惠、楊東、程│
│    │          │            │            │春正、謝湘芸、曹秉│
│    │          │            │            │謙、徐麗英、蔡炳星│
│    │          │            │            │、劉亞民、王宗義、│
│    │          │            │            │呂建基、王志健、曾│
│    │          │            │            │菊蓮、易永恆，共計│
│    │          │            │            │499,800元。       │
├──┼─────┼──────┼──────┼─────────┤
│7   │曾菊蓮    │96年9月2日  │3,650元     │活會會員為沈靖、莊│
│    │          │            │            │俐慧、伍慕伊、應阿│
│    │          │            │            │清、劉鼎豪、王華治│
│    │          │            │            │（2會份）、姬心蘭 │
│    │          │            │            │、陳麗惠、楊東、程│
│    │          │            │            │春正、謝湘芸、曹秉│
│    │          │            │            │謙、徐麗英、蔡炳星│
│    │          │            │            │、劉亞民、王宗義、│
│    │          │            │            │呂建基、王志健、曾│
│    │          │            │            │菊蓮、易永恆，共計│
│    │          │            │            │496,650元。       │
├──┼─────┼──────┼──────┼─────────┤
│8   │劉亞民    │96年10月2日 │4,000元     │活會會員為沈靖、莊│
│    │          │            │            │俐慧、伍慕伊、應阿│
│    │          │            │            │清、劉鼎豪、王華治│
│    │          │            │            │（2會份）、姬心蘭 │
│    │          │            │            │、陳麗惠、楊東、程│
│    │          │            │            │春正、謝湘芸、曹秉│
│    │          │            │            │謙、徐麗英、蔡炳星│
│    │          │            │            │、劉亞民、王宗義、│
│    │          │            │            │呂建基、王志健、曾│
│    │          │            │            │菊蓮、易永恆，共計│
│    │          │            │            │504,000元。       │
├──┴─────┴──────┴──────┴─────────┤
│會員人數：連會首共計22人。                                      │
│起迄時間：96年2月2日起至97年11月2日止。                         │
│開標日期：每月2日。                                             │
│會員姓名：沈靖、莊俐慧、伍慕伊、應阿清、劉鼎豪、王華治（2會份） │
│、姬心蘭、陳麗惠、楊東、程春正、謝湘芸、曹秉謙、徐麗英、蔡炳星、│
│劉亞民、王宗義、呂建基、王志健、曾菊蓮、易永恆。                │
└────────────────────────────────┘
附表五
┌──┬─────┬──────┬──────┬─────────┐
│編號│被冒標會員│冒標日期    │標金（新臺幣│向活會會員詐得的會│
│    │          │            │，下同）    │款                │
├──┼─────┼──────┼──────┼─────────┤
│1   │蔡炳星    │96年6月1日  │4,150元     │活會會員為徐昌府、│
│    │          │            │            │秦華（2會份）、呂 │
│    │          │            │            │建基（2會份）、劉 │
│    │          │            │            │鼎豪、王華治、唐玫│
│    │          │            │            │華、唐蘊華、陳麗惠│
│    │          │            │            │、謝湘芸、程春正、│
│    │          │            │            │劉愛玲、齊錫玲、蔡│
│    │          │            │            │炳星、劉亞民、王宗│
│    │          │            │            │義、曹秉謙、楊文芬│
│    │          │            │            │、張月玲、王志健、│
│    │          │            │            │曾菊蓮、易永恆，共│
│    │          │            │            │計555,450元。     │
├──┼─────┼──────┼──────┼─────────┤
│2   │徐昌府    │96年7月1日  │3,250元     │活會會員為徐昌府、│
│    │          │            │            │秦華（2會份）、呂 │
│    │          │            │            │建基（2會份）、劉 │
│    │          │            │            │鼎豪、王華治、唐玫│
│    │          │            │            │華、唐蘊華、陳麗惠│
│    │          │            │            │、謝湘芸、程春正、│
│    │          │            │            │劉愛玲、齊錫玲、蔡│
│    │          │            │            │炳星、劉亞民、王宗│
│    │          │            │            │義、曹秉謙、楊文芬│
│    │          │            │            │、張月玲、王志健、│
│    │          │            │            │曾菊蓮、易永恆，共│
│    │          │            │            │計534,750元。     │
├──┼─────┼──────┼──────┼─────────┤
│3   │劉鼎豪    │96年8月1日  │3,000元     │活會會員為徐昌府、│
│    │          │            │            │秦華（2會份）、呂 │
│    │          │            │            │建基（2會份）、劉 │
│    │          │            │            │鼎豪、王華治、唐玫│
│    │          │            │            │華、唐蘊華、陳麗惠│
│    │          │            │            │、謝湘芸、程春正、│
│    │          │            │            │劉愛玲、齊錫玲、蔡│
│    │          │            │            │炳星、劉亞民、王宗│
│    │          │            │            │義、曹秉謙、楊文芬│
│    │          │            │            │、張月玲、王志健、│
│    │          │            │            │曾菊蓮、易永恆，共│
│    │          │            │            │計529,000元。     │
├──┼─────┼──────┼──────┼─────────┤
│4   │王宗義    │96年9月1日  │3,650元     │活會會員為徐昌府、│
│    │          │            │            │秦華（2會份）、呂 │
│    │          │            │            │建基（2會份）、劉 │
│    │          │            │            │鼎豪、王華治、唐玫│
│    │          │            │            │華、唐蘊華、陳麗惠│
│    │          │            │            │、謝湘芸、程春正、│
│    │          │            │            │劉愛玲、齊錫玲、蔡│
│    │          │            │            │炳星、劉亞民、王宗│
│    │          │            │            │義、曹秉謙、楊文芬│
│    │          │            │            │、張月玲、王志健、│
│    │          │            │            │曾菊蓮、易永恆，共│
│    │          │            │            │計543,950元。     │
├──┴─────┴──────┴──────┴─────────┤
│會員人數：連會首共計26人。                                      │
│起迄時間：96年5月1日起至98年6月1日止。                          │
│開標日期：每月1日。                                             │
│會員姓名：徐昌府、秦華（2會份）、呂建基（2會份）、劉鼎豪、王華治│
│、唐玫華、唐蘊華、陳麗惠、楊東（虛列的會員）、謝湘芸、程春正、劉│
│愛玲、沈靖（虛列的會員）、齊錫玲、蔡炳星、劉亞民、王宗義、曹秉謙│
│、楊文芬、張月玲、王志健、曾菊蓮、易永恆。                      │
└────────────────────────────────┘
附表六
┌──┬─────┬──────┬──────┬─────────┐
│編號│被冒標會員│冒標日期    │標金（新臺幣│向活會會員詐得的會│
│    │          │            │，下同）    │款                │
├──┼─────┼──────┼──────┼─────────┤
│1   │劉鼎豪    │96年6月1日  │4,050元     │活會會員為王宗義、│
│    │          │            │            │劉鼎豪、姬新蘭、齊│
│    │          │            │            │錫玲、楊雅惠、陳麗│
│    │          │            │            │惠、陳聰蘭、丙○○│
│    │          │            │            │、尹碧波、李莉莉、│
│    │          │            │            │陳盺明、徐昌府、陳│
│    │          │            │            │宜華（2會份）、童 │
│    │          │            │            │秀鳳、曾國泰、蔡炳│
│    │          │            │            │星、伍慕伊、應阿清│
│    │          │            │            │、易永恆，共計    │
│    │          │            │            │481,000元。       │
├──┼─────┼──────┼──────┼─────────┤
│2   │王宗義    │96年7月1日  │3,000元     │活會會員為王宗義、│
│    │          │            │            │劉鼎豪、姬新蘭、齊│
│    │          │            │            │錫玲、楊雅惠、陳麗│
│    │          │            │            │惠、陳聰蘭、丙○○│
│    │          │            │            │、尹碧波、李莉莉、│
│    │          │            │            │陳盺明、徐昌府、陳│
│    │          │            │            │宜華（2會份）、童 │
│    │          │            │            │秀鳳、曾國泰、蔡炳│
│    │          │            │            │星、伍慕伊、應阿清│
│    │          │            │            │、易永恆，共計    │
│    │          │            │            │460,000元。       │
├──┼─────┼──────┼──────┼─────────┤
│3   │曾菊蓮    │96年8月1日  │3,850元     │活會會員為王宗義、│
│    │          │            │            │劉鼎豪、姬新蘭、齊│
│    │          │            │            │錫玲、楊雅惠、陳麗│
│    │          │            │            │惠、陳聰蘭、丙○○│
│    │          │            │            │、尹碧波、李莉莉、│
│    │          │            │            │陳盺明、徐昌府、陳│
│    │          │            │            │宜華（2會份）、童 │
│    │          │            │            │秀鳳、曾國泰、蔡炳│
│    │          │            │            │星、伍慕伊、應阿清│
│    │          │            │            │、易永恆，共計    │
│    │          │            │            │477,000元。       │
├──┼─────┼──────┼──────┼─────────┤
│4   │徐昌府    │96年10月1日 │4,500元     │活會會員為劉鼎豪、│
│    │          │            │            │姬新蘭、齊錫玲、楊│
│    │          │            │            │雅惠、陳麗惠、陳聰│
│    │          │            │            │蘭、丙○○、尹碧波│
│    │          │            │            │、李莉莉、陳盺明、│
│    │          │            │            │徐昌府、陳宜華（2 │
│    │          │            │            │會份）、童秀鳳、曾│
│    │          │            │            │國泰、蔡炳星、伍慕│
│    │          │            │            │伊、應阿清、易永恆│
│    │          │            │            │，共計465,500元。 │
├──┴─────┴──────┴──────┴─────────┤
│會員人數：連會首共計23人。                                      │
│起迄時間：96年5月1日起至98年3月1日止。                          │
│開標日期：每月1日。                                             │
│會員姓名：王宗義、劉鼎豪、姬新蘭、齊錫玲、楊雅惠、陳麗惠、陳聰蘭│
│、丙○○、尹碧波、李莉莉、陳盺明、徐昌府、陳宜華（2會份）、童秀 │
│鳳、曾國泰、蔡炳星、伍慕伊、應阿清、王志健（虛列的會員）、曾菊蓮│
│（虛列的會員）、易永恆。                                        │
└────────────────────────────────┘


司法院資訊處製作；財團法人民間司法改革基金會備份。
